it: Design del tapis roulant compatibile: Entrambi; Pieghevole; Non pieghevole; Altro
zh-TW: 相容的跑步機設計: 兩者皆是; 可折疊; 不可折疊; 其他
fi: Yhteensopivat juoksumattomallit: Molemmat; Kokoontaitettava; Ei kokoontaitettava; Muu
hu: Kompatibilis futópad-kialakítás: Mindkettő; Összecsukható; Nem összecsukható; Egyéb
ro-RO: Design compatibil al benzii de alergare: Ambele; Pliabilă; Nepliabilă; Altele
da: Kompatibelt løbebåndsdesign: Begge; Sammenklappelig; Ikke sammenklappelig; Andet
ja: 互換性のあるトレッドミル設計: 両方; 折りたたみ式; 非折りたたみ式; その他
lt-LT: Suderinama bėgimo takelio konstrukcija: Abu; Sulankstomas; Nesulankstomas; Kita
vi: Thiết kế máy chạy bộ tương thích: Cả hai; Gấp gọn; Không gấp gọn; Khác
bg-BG: Съвместим дизайн на пътека за бягане: И двата; Сгъваем; Несгъваем; Друг
pt-BR: Design de esteira compatível: Ambos; Dobrável; Não dobrável; Outro
cs: Kompatibilní design běžeckého pásu: Obojí; Skládací; Neskládací; Jiné
fr: Type de tapis de course compatible: Les deux; Pliant; Non pliant; Autre
en: Compatible treadmill design: Both; Folding; Non-folding; Other
sk-SK: Kompatibilný dizajn bežeckého pásu: Oboje; Skladací; Neskladací; Iné
sv: Kompatibel löpbandsdesign: Båda; Hopfällbar; Ej hopfällbar; Övrigt
th: ดีไซน์ลู่วิ่งที่เข้ากันได้: ทั้งสองแบบ; แบบพับได้; แบบพับไม่ได้; อื่นๆ
de: Kompatibles Laufbanddesign: Beide; Klappbar; Nicht klappbar; Sonstige
tr: Uyumlu koşu bandı tasarımı: Her ikisi; Katlanabilir; Katlanamaz; Diğer
zh-CN: 适配跑步机设计: 均可; 可折叠式; 不可折叠式; 其他
hr-HR: Kompatibilan dizajn trake za trčanje: Oboje; Sklopivi; Nesklopivi; Ostalo
el: Συμβατός σχεδιασμός διαδρόμου: Και τα δύο; Αναδιπλούμενος; Μη αναδιπλούμενος; Άλλο
ru: Совместимая конструкция беговой дорожки: Оба; Складная; Нескладная; Другое
nl: Compatibel loopbandontwerp: Beide; Opklapbaar; Niet-opklapbaar; Overige
sl-SI: Združljiva zasnova tekalne steze: Oboje; Zložljivo; Nezložljivo; Drugo
es: Diseño de cinta de correr compatible: Ambos; Plegable; No plegable; Otro
pt-PT: Design de passadeira compatível: Ambos; Dobrável; Não dobrável; Outro
ko: 호환 러닝머신 유형: 둘 다; 접이식; 비접이식; 기타
pl: Kompatybilna konstrukcja bieżni: Oba; Składana; Nieskładana; Inne
nb: Kompatibel tredemølledesign: Begge; Sammenleggbar; Ikke sammenleggbar; Annet